臺灣高等法院臺中分院刑事判決　　　94年度交上訴字第1651號
上　訴　人　臺灣南投地方法院檢察署檢察官
被　　　告　乙○○
　　　　　　　　　　　號
上列上訴人因公共危險案件，不服臺灣南投地方法院94年度交易
字第67號，中華民國94年7月6日第一審判決（起訴案號：臺灣南
投地方法院檢察署93年度偵字第4251號），提起上訴，本院判決
如下：
    主  文
上訴駁回。
    事實及理由
一、被告經合法傳喚，無正當之理由不到庭，不待其陳述，逕行
    判決。合先敘明。
二、本案經本院審理結果，認第一審判決被告無罪，認事用法均
    無不當，應予維持，並引用第一審判決書記載之證據及理由
    （如附件）。
三、檢察官上訴意旨以：被告於警訊及偵查中均承於案發當日（
    即93年11月25日）上午11時30分許，曾飲用酒類後駕駛車牌
    號碼PY-7668號自用小客車，且於當日18時20分許，駕駛上
    開車輛與丙○○所駕駛之車牌號碼3559-FB號自用小客車發
    生車禍等情，雖被告於肇事後未下車查看而直接離開現場，
    然被告事後經警查獲，於當日21時49分許施以呼氣酒精濃度
    測試仍高達每公升0.78毫克，顯然已達不能安全駕駛之情形
    。（二）被告與丙○○發生車禍後，其右側車門凹陷情形嚴
    重，有照片多張在卷可稽，而丙○○亦因被告不當之駕車行
    為，而導致車前保險桿受損，衡之常情，一般人之車輛遭其
    他車輛嚴重撞擊，鮮有不下車查看車損情形之理，若非被告
    有其他急事或因有違法之事擔心警方到場查獲，豈會立即逃
    離現場，而不等待警方到場釐清肇事責任之歸屬，而被告於
    警訊、偵查及原審審理時，均未說明有何急事待其處理，單
    以回家用餐之理由，即可不下車查看對方人、車受損情形，
    旋即逃離車禍現場，顯然係因有酒後不能安全駕駛之情形，
    擔心遭警方查獲使然。再者，被告逃離現場後，在肇事責任
    未明之情況下，衡之常情，他造駕駛人勢必報警追緝，而被
    告在發生車禍返家後，豈有可能立即飲用酒類，而自陷於遭
    警查獲後，可能受偵查機關追訴之高度風險，故被告辯稱係
    離開肇事現場後，在家飲酒一節，顯與常情不符，足認被告
    於肇事當時，呼氣酒精濃度已超過每公升0.78毫克，已達不
    能安全駕駛之程度甚明。原審對於被告不合常情之辯詞，遽
    以採信，認事用法，顯有違誤。
四、查：
  (一)被告雖自承於當天上午11時30分許有飲酒之事實，然因每個
    人對酒精承受之能力，常因體質、健康狀況、情緒等因素而
    不同，尚不得僅因駕駛人於駕車之前曾飲酒即推定該駕駛人
    已達「不能安全駕駛」之程度。雖被告之酒測值超過安全標
    準，但其接受酒測之時間距車禍發生時已久，其間被告可能
    亦有飲酒情事，不能為被告於當日上午飲用酒類，至駕駛上
    開車輛時，係處於已達「不能安全駕駛」之程度之證明，此
    已據原判決於理由中詳細說明。證人即駕車與被告相撞之丙
    ○○復於本院審理時到庭證稱：「我沒有看到他（指被告）
    開車時有何不明的舉動。他完全沒有下車，我也不知道他當
    時是有否神智不清的狀態，至於車輛的行駛並沒有不穩定或
    搖晃的情形。」是尚難推認被告於當日上午11時30分之飲酒
    已對其「安全駕駛」車輛之能力造成影響
  (二)證人丙○○又證稱：「發生車禍於下午6點多。被告的車子
    是左轉過來撞到我的車子，我在現場等他，但是他沒有停車
    ，他轉到巷子後直接開走，我想看看他會不會回頭，我等了
    一分鐘左右，看他沒有回頭，我就跟在他的車子後面，去看
    他的車牌，然後去埔里分局報案，他們要我到愛蘭派出所報
    案，因為我將車號記錯了，所以我又和我朋友再去找這輛車
    ，看到被告的車子停在愛蘭教會的旁邊，後來找到時已經9
    點多了，然後我再去愛蘭派出所跟警員講正確的車號。9點
    多打電話給他，剛開始找不到他，到他家，家人表示他不在
    ，後來到10點多的時候他才到派出所來。」關於被告接受酒
    精測試之時間點，依卷附酒測紀錄係當晚9時49分，與證人
    丙○○所述被告於當晚10點多到派出所並不相符，經本院再
    予訊問，證人丙○○陳稱：「（問：酒測的時間是9點多，
    是否你記錯時間了？）因為時間太久了，10點多的時間，可
    能是我記錯了，我記得去尋找他的車輛有花了很長的一段時
    間，在派出所警員尋找他本人也花了一段時間，對方來的時
    候已經蠻晚了。」審酌丙○○於本件車禍發生後，四處尋找
    被告之車輛，又先後赴分局或派出所報案並製作筆錄，並無
    時刻察看時間，況證人丙○○於本院出庭為證距本件車禍發
    生時已有九個月，對於時間之記憶與正確時間難免有出入。
    但依上開證詞，被告經家人轉告後即到愛蘭派出所報到並接
    受酒測，並無刻意耽擱延誤情形。而被告接受酒測時距車禍
    發生既已逾三小時，此適逢晚餐時間，被告在此時間內飲酒
    非無可能。至於檢察官上訴意旨稱被告於肇事後不下車查看
    對方人車受損情形，旋即逃離現場，顯係因有酒後不能安全
    駕駛之情形，擔心遭警方查獲使然。又豈有在發生車禍返家
    後立即飲酒自陷被查獲訴追之風險云云，均無非臆測之詞。
    被告既有在駕車肇事後酒測之前另行服用酒類之可能性，即
    應為被告有利之認定。本件既無證據證明被告有服用酒類已
    達不能安全駕駛之程度而仍駕車之犯罪事實，原審諭知被告
    無罪，於法核無違誤。本件上訴無理由，應予駁回。
三、據上論斷，依刑事訴訟法第三百七十一條、第三百七十三條
    、第三百六十八條，判決如主文。
本案經檢察官甲○○到庭執行職務。
中　　華　　民　　國　　94　　年　　9 　　月　　14　　日
               刑事第九庭　審判長法　官　陳　筱　珮
                                 法　官　康　應　龍
                                 法　官　趙　春　碧
上列正本證明與原本無異。
如不服本判決應於收受送達後十日內向本院提出上訴書狀，其未
敘述上訴之理由者並得於提起上訴後十日內向本院補提理由書（
均須按他造當事人之人數附繕本）。
                                 書記官　黃　薰　慧
中　　華　　民　　國　　94　　年　　9 　　月　　15　　日
　　　　　　　　　　　　　　　　　　　　　　　　　　　Ｆ
